【裁判字號】    98,易緝,25
【裁判日期】    980429
【裁判案由】    傷害
【裁判全文】
臺灣彰化地方法院刑事判決
公  訴  人  臺灣彰化地方法院檢察署檢察官
被      告  甲○○
上列被告因傷害罪，經檢察官提起公訴（85年度偵字第5705號）
，本院判決如下：
    主  文
本件免訴。
    理  由
一、公訴意旨略以：被告甲○○因先前積欠乙○○債務新台幣
    2,200,000 元，乙○○於民國85年4 月5 日17時許，至彰化
    縣和美鎮○○里○○路97巷6 號欲向甲○○催討債務，詎甲
    ○○竟基於傷害之犯意，持不明刀械，刺傷乙○○，致乙○
    ○因此受有左上臂撕裂傷之傷害，因認被告涉有刑法第277
    條第1 項之傷害罪嫌。
二、按案件時效已完成者，應諭知免訴之判決，並得不經言詞辯
    論為之，刑事訴訟法第302條第2款、第307條定有明文。又
    被告前開行為後，刑法第2 條第1 項業於94年2 月2 日修正
    公佈，並自95年7 月1 日起施行。修正後刑法第2 條第1項
    規定，已將新舊法律適用之「從新從輕」原則，改採「從舊
    從輕」原則，而此規定僅係規範行為後法律變更所生新舊法
    律比較適用之準據法，並非實體刑罰法律，自不生行為後法
    律變更之比較適用之問題，應逕行適用新法第2 條第1 項之
    規定，為「從舊從輕」之比較。再按追訴時效期間之長、短
    ，關係是否行為人受到刑事追訴或處罰，而追訴權時效完成
    者，應依刑事訴訟法第302 條第2 款規定諭知免訴，而免訴
    判決為實體判決，因此關於追訴時效期間之修正，應屬實體
    刑罰法律變更，而有刑法第2 條第1 項之適用。依此，本件
    被告行為時，刑法第80條追訴權之時效期間規定為：「追訴
    權，因左列期間內不行使而消滅：一、死刑、無期徒刑或10
    年以上有期徒刑者，20年。二、3 年以上10年未滿有期徒刑
    者，10年。三、1 年以上3 年未滿有期徒刑者，5 年。四、
    1 年未滿有期徒刑者，3 年。五、拘役或罰金者，1 年。前
    項期間自犯罪成立之日起算。但犯罪行為有連續或繼續之狀
    態者，自行為終了之日起算。」；修正後之刑法第80條則規
    定為：「追訴權，因下列期間內未起訴而消滅：一、犯最重
    本刑為死刑、無期徒刑或10年以上有期徒刑之罪者，30 年
    。二、犯最重本刑為3 年以上10年未滿有期徒刑之罪者，20
    年。三、犯最重本刑為1 年以上3 年未滿有期徒刑之罪者，
    10年。四、犯最重本刑為1 年未滿有期徒刑、拘役或罰金之
    罪者，5 年。前項期間自犯罪成立之日起算。但犯罪行為有
    繼續之狀態者，自行為終了之日起算。」。本件被告涉犯刑
    法第277 條第1 項罪嫌，該罪名之法定最重本刑為3 年以下
    有期徒刑，是依被告行為時之舊法，追訴時效期間為10年，
    新法之追訴時效期間則為20年。比較新、舊法結果，被告行
    為時之舊法對其較為有利，揆諸前開修正後之刑法第2 條第
    1 項前段之規定，本件應適用被告行為時之舊法。另關於追
    訴權時效之停止進行，及其期間、計算，並一體適用修正前
    刑法第83條之規定，合先敘明。再按被告逃匿，經本院通緝
    ，致審判之程序不能繼續，依修正前刑法第80條、第83條之
    規定，並參照司法院大法官會議釋字第123 、138 號解釋及
    最高法院82年9 月21日第10次刑事庭會議決議意旨，已實施
    偵查及經提起訴訟，且在審判進行中，均不生時效進行之問
    題。
三、查本件被告經檢察官於85年7 月23日開始偵查，有臺灣彰化
    地方法院檢察署收文章在卷可佐，85年11月7 日偵查完結製
    作起訴書，85年11月25日繫屬於本院，嗣因被告逃匿，經本
    院於86年1 月13日發布通緝，有本院86年彰院鑫緝字第9 號
    通緝書、臺灣彰化地方法院檢察署85年度偵字第5705號起訴
    書等件在卷可稽。又被告被訴犯罪行為成立之日為85年4月5
    日，故其追訴權時效應自該日起算，而被告被訴涉犯刑法第
    277 條第1 項罪嫌，該罪之最重本刑為有期徒刑3 年，依上
    述修正前刑法第80條第1 項第2 款規定，追訴權時效為10年
    ，惟檢察官自85年7 月23日開始偵查，暨偵查終結起訴繫屬
    本院審理，迄本院發布通緝日即86年1 月13日止之期間，扣
    除檢察官自85年11月7 日偵查完結製作起訴書迄案件於85年
    11月25日繫屬本院之期間後，依前開解釋意旨，此時追訴權
    既無不行使之情形，自不生時效進行之問題，亦應予以加計
    （合計18日），再加計因被告通緝，致本案審判程序不能開
    始，而停止追訴權時效進行持續所達上開追訴權時效期間之
    4 分之1 期間（即2 年6 月），追訴權時效依修正前之規定
    應至98年3 月8 日完成。是被告所涉前揭罪嫌之追訴權時效
    既已完成，依照前開說明，爰不經言詞辯論，逕為諭知免訴
    之判決。
據上論斷，應依刑事訴訟法第302 條第2 款、第307 條，刑法第
2 條第1 項前段、修正前刑法第80條、第83條，判決如主文。
中    華    民    國    98    年    4     月    29    日
                  刑事第五庭  審判長  法  官  周淡怡
                                      法  官  周莉菁
                                      法  官  蔡家瑜
以上正本證明與原本無異。
如不服本判決應於收受判決後10日內向本院提出上訴書狀，並應
敘述具體理由；其未敘述上訴理由者，應於上訴期間屆滿後20日
內向本院補提理由書（均須按他造當事人之人數附繕本）「切勿
逕送上級法院」。
告訴人或被害人對於判決如有不服具備理由請求檢察官上訴者，
其上訴期間之計算係以檢察官收受判決正本之日期為準。
中    華    民    國    98    年    4     月    29    日
                                      書記官  陳文新


司法院資訊處製作；財團法人民間司法改革基金會備份。
